臺灣屏東地方法院刑事判決　　　　　　　　　　　　九十一年度易字第一三七號
　　公　訴　人　臺灣屏東地方法院檢察署檢察官
　　被　　　告　甲○○
右列被告因竊盜案件，經檢察官聲請簡易判決處刑（九十一年度偵字第四一八三號）
及移送併辦（九十年度偵字第四九二○號），本院屏東簡易庭認不宜以簡易判決處刑
，移請本院改依通常程序審判，本院判決如左：
    主  文
甲○○竊盜，累犯，處有期徒刑捌月。扣案鑰匙參支、變造六角扳手壹支均沒收。
    事  實
一、甲○○曾於民國八十六年間違反肅清煙毒條例等罪，經臺灣高雄地方法院判處有
    期徒刑三年六月確定，復因竊盜罪經台灣屏東地方法院判處有期徒刑四月，二罪
    合併執行於九十一年四月二十六日執行完畢，猶不知悔改，復意圖為自己不法之
    所有，於九十一年七月三十日凌晨一時三十分許，在屏東縣高樹鄉○○路十二號
    前，持自製鑰匙三支及變造六角扳手一支竊取戊○○所有之車號ＴＧ─一二六六
    號自小客車（價值新台幣八萬元），得手後駛離現場，嗣於同日十四時十分許十
    年為警在屏東縣高樹鄉○○村○○路高華商場空地查獲，並扣得其所有上揭供竊
    盜使用之鑰匙三支及變造六角扳手一支。
二、案經屏東縣警察局里港分局報請台灣屏東地方法院檢察署檢察官偵查起訴。
    理  由
壹、有罪部分
一、右揭事實，業據被告甲○○於迭於偵查中及本院審理中坦承不諱，核與被害人戊
    ○○指訴之情節相符，並有贓物認領保管單及照片二幀在卷可稽，復有扣案鑰匙
    三支及變造六角扳手一支足佐，事證明確，被告犯行堪以認定。
二、核被告所為，係犯刑法第三百二十條第一項之竊盜罪。被告於八十六年間違反肅
    清煙毒條例等罪，經臺灣高雄地方法院判處有期徒刑三年六月確定，復因竊盜罪
    經台灣屏東地方法院判處有期徒刑四月，二罪合併執行於九十一年四月二十六日
    執行完畢，此有台灣屏東地方法院檢察署刑案資料查註紀錄表在卷可憑，其於執
    行完畢後五年以內再犯有期徒刑以上之本罪，為累犯，應依法加重其刑。爰審酌
    被告素行不佳，有竊盜及違反肅清煙毒條例之前案紀錄，所竊取財物之價值，犯
    罪後坦承犯行之態度等一切情狀，量處如主文主文所示之刑。扣案之鑰匙三支及
    變造六角扳手一支係被告所有供竊盜所用，業據被告供承在卷，應依刑法第三十
    八條第一項第二款宣告沒收。另扣案六角扳手一支長約七公分，握柄僅約二公分
    ，已有相當使用之情形，其稅利度與一般鑰匙相同不甚銳利，此業經本院當庭勘
    驗屬實，客觀上不具危險性而非屬兇器，附此敘明。
貳、檢察官移送併案審理部分（台灣屏東地方法院檢察署九十年度偵字第四九二○號
    ）
一、移送併案審理意旨略以：被告甲○○與陳順緣（另由檢察官提起公訴由本院審理
    中）復意圖為自己不法之所有，並基於概括之犯意聯絡，共組二人竊盜集團，自
    九十一年九月六日起，至九十一年九月九日止，共同在屏東縣市及高雄縣旗山鎮
    等處，趁人不注意之際，以自製客觀上可為兇器使用之Ｔ字型板手三支作為工具
    ，連續竊取被害人丙○○等人之財物，得手後置於陳順緣位於屏東縣九如鄉○○
    村○○路七十二號、七十二之一號之住處，其情形分敘如下：
（一）於九十一年九月六日凌晨某時許，在屏東市○○街豐年公園前，破壞丙○○持
      有之車牌號碼九Ｓ—０八０三號自小客車（車主蔡素葉）之車鎖及電動鎖，下
      手竊取二百七十四種藝術寶石、千斤頂一組、磨刀石片五十片（以上已尋獲發
      還被害人）、藍色背包一個，價值約新台幣（下同）一百二十萬元。
（二）於九十一年九月七日凌晨某時許，在屏東縣鹽埔鄉○○村○○路三十九之八號
      前，以破壞車鎖之方式，下手竊取辛○○所有車牌號碼ＹＧ—三五二五號自小
      客車一部（已發還被害人），價值約十五萬元。
（三）於九十一年九月八日凌晨四時許，在屏東縣潮州鎮○○里○○路十七巷二號前
      ，以破壞車鎖之方式，下手竊取乙○○所有車牌號碼ＷＪ—五八０六號自小客
      車內之綠色珍珠魚皮包一個、國民身分證一張、駕駛執照一張、健保卡一張（
      以上已尋獲發還被害人）、太陽眼鏡一付、行車執照一張、洋酒一瓶、保單，
      價值約一萬二千元。
（四）於九十一年九月九日凌晨二時許，在高雄縣旗山鎮○○○路一九三巷二十五號
      前，以破壞門鎖之方式，下手竊取丁○○所有車牌號碼ＺＤ—六八三０號自小
      客車內之皮包一個、供佛用神杯一個、國民身分證二張、汽車及機車駕駛執照
      各一張、中藥工會會員證一張、健保卡一張、第一銀行信用卡一張、民主進步
      黨黨證一張、錄音帶二捲（以上已尋獲發還被害人）、商用電錶一個、充電器
      一個，價值約三千元。
（五）於九十一年九月九日凌晨五時許，在高雄縣旗山鎮○○○路三０七巷三七號前
      ，以破壞門鎖之方式，下手竊取己○○所有車牌號碼ＶＵ—八九六七號自小客
      車內之皮包一個、梅花石墜子四個、國民身分證一張、駕駛執照一張、富邦銀
      行信用卡一張、高雄企銀信用卡一張、健保卡四張、糖度計一支（以上已尋獲
      發還被害人）及現金二千元。
（六）於九十一年九月九日七時許，在高雄縣旗山鎮○○○路二七五巷一號前，以破
      壞門鎖之方式，下手竊取庚○○所有車牌號碼０五五０—ＦＢ自小客車內之塑
      膠盒內之ＣＤ二十片、臺灣人壽公司業務人員登錄證一張、旗山郵局金融卡一
      張、鑰匙皮夾一個（以上均尋獲發還被害人）嗣於九十一年九月十日十六時三
      十分許，為警持貴院搜索票在屏東縣九如鄉○○村○○路七十二號，查獲二百
      四十七種藝術寶石、磨刀石五十片、打氣機一台，及屋後空地查獲ＹＧ—三五
      二五號贓車、及贓車內之ＣＤ二十二片，另在同路七十二之一號查獲己○○國
      民身分證、汽車駕駛執照、富邦銀行及高雄企銀信用卡各一張、健保卡一張、
      丁○○身分證二張、汽車及機車駕駛執照各一張、民主進步黨黨證、中藥商業
      公會會員證、第一銀行信用卡、健保卡各一張、庚○○臺灣人壽公司業務人員
      登錄證、旗山郵局金融卡各一張、乙○○國民身分證、健保卡、汽車駕駛執照
      各一張、皮包三個、手提包二個、糖度計、望眼鏡、檢驗手電筒各一支、梅花
      墜子四個、鑰匙皮夾一個、汽車及機車門把鑰匙一批、萬用刀組一支、自製Ｔ
      字型板手三支、小刀一支、注射針筒四支、已注射針筒一支、塑膠剷子二支、
      塑膠吸管三支、橡皮管一支、小剪刀一支。因認被告甲○○所涉上揭竊盜罪嫌
      與前揭論罪科刑部分有連續犯裁判上一罪之關係，
二、訊據被告甲○○就上揭檢察官移送併案審理之犯罪事實固均坦承不諱。惟按刑法
    上連續犯所謂出於概括犯意，必須其多次犯罪行為，自始均在一個預定犯罪計劃
    內，出於主觀上始終同一犯意之進行，始足當之。若中途另有新犯意發生，縱所
    犯為同一罪名，究非連續其初發之意思，即不能成立連續犯（最高法院七十六年
    度台上字第三四○○號判例、八十九年度台上字第二八二號號判決參照）。經查
    前揭論罪科刑部分被告係一人獨自行竊，而移送併辦部分均係與陳順緣共犯，又
    移送併辦部分犯行與前揭論罪科刑部分已相隔約一個月餘之時間，且質諸被告亦
    不諱言伊就前揭論罪科刑部分：「（問：九十一年七月三十日偷自小客車目的為
    何）答：因為我剛好在高樹鄉需要工具回高雄，看到路旁有車子就行竊」等語，
    對移送併辦部分：「（問：為何和陳順緣一起行竊）因為陳順緣也是家境不好，
    我在九月六號去他家住，剛好他沒有什麼經濟來源，我們才一起謀略行竊。偷自
    小客車（按指前揭論罪科刑部分）只是為供代步之用，偷該自小客車時也沒想過
    和陳順緣行竊時會偷裡面財物，只想回高雄後就丟了。會和他一起偷自小客車內
    財物，是因那時我們二人皆無工作，才臨時起意行竊，七月三十日時我還有工作
    ，不需偷竊他人財物，我在九月二日才沒有工作」等語，足見被告甲○○前揭論
    罪科刑部分僅係為圖交通之便利而臨時起意行竊自小客車供代步之用，至檢察官
    移送併辦部分係因被告九月二日無工作，並於九月六日至陳順緣同住，恰二人均
    無經濟來源，始共謀起意行竊他人車內財物（並未竊取他人車輛供代步），是被
    告甲○○揭論罪科刑部分與移送併辦部分其行竊財物之對象不同（一為車輛、一
    為車內財物），犯罪動機有異，且顯非自始在一個預定犯罪計劃內，故檢察官移
    送併辦部分與前揭論罪科刑部分，並無連續犯之裁判上一罪關係，自無從併予審
    理，應由檢察官另行偵查，附此敘明。
據上論斷，應依刑事訴訟法第四百五十二條、第二百九十九條第一項前段，刑法第三
百二十條第一項、第四十七條、第三十八條第一項第二款，罰金罰鍰提高標準條例第
一條前段，判決如主文。
中      華      民      國      九十一      年      十    月    二十二  日
                                      臺灣屏東地方法院刑事第四庭
                                          法  官   郭書豪
右正本證明與原本無異。
如不服本判決應於收受本判決後送達後十日內向本院提出上訴書狀，其未敘述上訴理
由者，並得於提起上訴後十日內向本院補提理由書狀（均須按他造當事人之人數附繕
本 ）「切勿逕送上級法院」
                                          書記官   唐淑嫻
中      華      民      國      九十一      年      十    月    二十二  日
附錄本判決論罪科刑法條：
刑法第三百二十條第一項：
意圖為自己或第三人不法之所有，而竊取他人之動產者，為竊盜罪，處五年以下有期
徒刑、拘役或五百元以下罰金。
